臺灣高等法院民事裁定
110年度上字第449號
上  訴  人  吳沃澤  
訴訟代理人  李麗凰  
上  訴  人  吳黃麗彩（吳沃疇之承受訴訟人）

            吳柏青（吳沃疇之承受訴訟人）

            吳柏廷（吳沃疇之承受訴訟人）

            吳姿瑩（吳沃疇之承受訴訟人）

            張吳玲玲

            陳俊德  

            陳賢立  
            陳賢哲  
            吳沃松  
            吳俊夫  
            吳陳素猜

            吳信翰  
            吳信輝  
            吳信億  
            吳黃幸先

            吳孟儒  
            陳守堅  
            陳守富  
            陳惠年  
            陳惠月  
            陳惠日  

            吳陳翠璣
            吳斯年  
            吳靜容  
            顏陳玉鳳
            顏家興  
            顏家和  
            顏美玲  
            張顏嬌嬌
            吳哲夫  
            吳哲明  
            吳哲三  
            吳哲修  
            陳吳美惠
            林俊偉  
            林佩玉  
            林佳禾  
            吳俊德  
            吳俊傑  
            吳俊謨  
            吳俊龍  
            吳純純  
            吳陳聘  

            吳文亮  

            吳娟娟  
            黃耀隆  
            黃耀群  
            黃麗蓉  
            黃麗莉  
            黃瀞玉  
            黃筱詞  
            黃郁青  
            黃耀陞  
            黃柏嘉  
            黃耀儀  
            黃世安  
            黃素秋  
            黃素娥  
            黃建興  
            黃建義  
            李黃寶鶴

            童黃寶桂
            王黃月華

            林毅勳  
            林洋光  
            林怡慧  
            林俊青  
            林妍秀  

            林弘謀  
            林弘猷  
            林弘志  

            林永陽  
            黃林雪嬌
            林雪娥  
            林雪卿  
            楊裕東  

            吳肇峰  
            吳珮芬  

            吳沃燧  
            吳沃基  

            吳侑誠  
            林美智  

            吳宣燁  
            吳沃霖  
            吳江明霞
            吳宗憲  
            吳宗隆  
            吳玉麗  
            柯吳錦綉
            闕吳錦綾
上列91人共同
訴訟代理人  高傳盛律師

上列上訴人因與被上訴人財政部國有財產署間請求塗銷土地所有
權登記事件，對於中華民國110年2月24日臺灣新北地方法院109
年度訴字第2552號第一審判決提起上訴，本院裁定如下：  
    主  文
本件訴訟標的價額核定為新臺幣壹仟壹佰貳拾捌萬捌仟柒佰參拾
壹元。
上訴人應於本裁定送達後七日內，補繳納第二審裁判費新臺幣壹
拾參萬柒仟壹佰陸拾伍元，逾期即駁回其上訴。
上訴人應於本裁定送達後七日內，補繳納第一審裁判費新臺幣玖
萬壹仟肆佰肆拾參元。
    理  由
一、本件上訴人吳沃疇於民國110年6月1日死亡，其繼承人吳黃
    麗彩、吳柏廷、吳柏青、吳姿瑩具狀聲明承受訴訟，有彼等
    提出之繼承系統表及戶籍謄本可憑（見本院卷269-271、275
    -283頁），所為聲明承受訴訟，核無不合，應予准許。
二、按起訴及提起第二審上訴，應依民事訴訟法第77條之13、第
    77條之16第1項規定繳納裁判費，此為法定必須具備之程式
    。又上訴不合法者，第二審法院應以裁定駁回之。但其情形
    可以補正者，審判長應定期間先命補正。同法第444條第1項
    亦有明文。另依同法第463條準用同法第249條第1項第6款規
    定，原告起訴不合程式或不備其他要件者，法院應以裁定駁
    回之。但其情形可以補正者，審判長應定期間先命補正。
三、本件上訴人依民法第828條準用第821條、第767條第1項中段
    規定及繼承之法律關係，起訴請求： ㈠被上訴人應將坐落新
    北市○○區（以下同市區，省略）○○段000地號土地（下稱系
    爭806土地）如原判決附圖標示806⑴所示面積44.05平方公尺
    部分，辦理土地分割登記，再將該分割出之地號於89年2月2
    1日以第一次登記為原因之所有權登記予以塗銷；㈡被上訴人
    應將坐落○○段00000地號土地（下稱系爭803-2土地）如附圖
    標示803-2所示面積73.33平方公尺部分，辦理土地分割登記
    ，再將該分割出之地號於89年2月21日以第一次登記為原因
    之所有權登記予以塗銷；㈢被上訴人應將坐落○○段00000地號
    土地（下稱系爭803-4土地）於89年2月21日以第一次登記為
    原因之所有權登記予以塗銷，經原審判決駁回；上訴人提起
    上訴，在第二審提出請求塗銷土地登記範圍之地籍圖（見本
    院卷223頁），並表明系爭803-4面積為26.75平方公尺、803
    -4⑴面積為161.27平方公尺，合計面積188.02平方公尺（見
    本院卷297-298頁）。
四、查上訴人係依民法第828條準用第821條規定請求塗銷上開土
    地所有權登記，即係為全體共有人之利益，請求回復共有物
    ，因其並非僅為自己利益而為請求，核定本件訴訟標的之價
    額，應以回復共有物之全部價額為計算基準（最高法院101
    年度台抗字第722號裁定意旨參照）。經核本件訴訟標的之
    價額為新臺幣（下同）1,128萬8,731元（計算式如附件），
    應徵第二審裁判費16萬7,028元，上訴人僅繳納2萬9,863元
    （見本院卷31頁），尚欠13萬7,165元，未據繳納，應依前
    揭規定補正，如逾期未繳納第二審裁判費，即裁定駁回其上
    訴。又本件應徵第一審裁判費11萬1,352元，上訴人僅繳納1
    萬9,909元（見原審卷一第13頁），應補繳納9萬1,443元，
    俾符合起訴合法要件。
五、爰裁定如主文。
中　　華　　民　　國　　111 　年　　5 　　月　　20　　日
                  民事第二十庭  
                      審判長法  官  周祖民
                            法  官  馬傲霜
                            法  官  鄭威莉
正本係照原本作成。
核定訴訟標的價額部分，如不服裁定得於收受送達後10日內向本
院提出抗告狀，並繳納抗告費新臺幣1千元。
其餘部分不得抗告。
中　　華　　民　　國　　111 　年　　5 　　月　　20　　日
                            書記官  楊璧華
附件：
㈠系爭806土地，面積44.05平方公尺，109年公告土地現值45,600
  元／平方公尺，原登記名義人吳愚應有部分：60/120（見原審
  卷一第127、293頁）。
　45,600×44.05×60/120＝1,004,340
㈡系爭803-2土地，面積73.33平方公尺，109年公告土地現值46,6
  57元／平方公尺，原登記名義人吳愚應有部分：60/120（見原
  審卷一第127、307頁）。
　46,657×73.33×60/120＝1,710,679（元以下4捨5入）
㈢系爭803-4土地，面積26.75平方公尺，及803-4(1)土地，面積1
  61.27平方公尺，109公告土地現值45,600元／平方公尺（見原
  審卷一第127、309頁、本院卷219-223頁）。
　土地浮覆前，原登記名義人吳愚應有部分：1/1。
　45,600×（26.75＋161.27）×1/1＝8,573,712
㈣本件訴訟標的價額合計：1,128萬8,731元（1,004,340＋1,710,6
  79＋8,573,712＝11,288,731）。